臺灣臺中地方法院刑事判決
111年度簡上字第388號
上  訴  人  臺灣臺中地方檢察署檢察官
被      告  胡昕宇


選任辯護人  王銘助律師
            謝博戎律師
上列上訴人因被告傷害案件，不服本院民國111年5月27日111年
度簡字第526號第一審簡易判決（起訴案號：110年度偵字第3844
7號）提起上訴，本院管轄之第二審合議庭判決如下：
    主    文
原判決撤銷。
胡昕宇犯傷害罪，累犯，處拘役參拾日，如易科罰金，以新臺幣
壹仟元折算壹日。
    事    實
一、胡昕宇（原名胡志緯）於民國110年8月5日晚上10時14分許
    ，在臺中市○區○○街00號住處前，與其胞弟胡忠翰因不明事
    由發生扭打，胡忠翰之友人陳名羿見狀，遂上前欲將胡志緯
    2人拉開，胡志緯竟基於傷害之犯意，以嘴咬傷陳名羿之左
    前臂，致陳名羿受有前臂開放性傷口之傷害。
二、案經陳名羿訴由臺中市政府警察局第三分局報告臺灣臺中地
    方檢察署檢察官偵查起訴。
    理    由
壹、程序部分：
    本判決以下所援引被告以外之人之供述證據，檢察官、被告
    胡昕宇及辯護人於本院審理時均不爭執證據能力（本院卷第
    44頁），復經本院逐項提示、調查後，均未於言詞辯論終結
    前聲明異議，本院審酌該等供述證據作成時外在情況及條件
    ，核無違法取證或其他瑕疵，亦無證據力明顯過低之情形，
    均有證據能力。又本判決以下所援引之非供述證據，均與本
    案犯罪事實具有關聯性，且無證據證明係公務員違背法定程
    序或經偽造、變造而取得，檢察官、被告及辯護人復均未爭
    執其證據能力，再經本院於審理期日依法提示調查、辯論，
    本院審酌各該證據取得或作成時之一切情況及條件，並無違
    法、不當或不宜作為證據之情事，是該等非供述證據，依刑
    事訴訟法第158條之4規定反面解釋意旨，亦均具有證據能力
    。
貳、實體部分：
一、認定犯罪事實所憑之證據及理由：
    前揭犯罪事實，業據被告胡昕宇於原審及本院審理時均坦承
    不諱，核與證人即告訴人陳名羿於警詢、偵查中之證述情節
    大致相符，並有員警職務報告、中國醫藥大學附設醫院診斷
    證明書各1份、告訴人傷勢照片1張、現場監視器畫面截圖5
    張在卷可稽（偵卷第19、41至47頁），足認被告前揭任意性
    自白與事實相符。本案事證明確，被告犯行洵堪認定，應予
    依法論科。
二、論罪科刑：
　㈠核被告所為，係犯刑法第277條第1項之傷害罪。㈣
　㈡被告前因詐欺案件，經本院以108年度易字第3706號判決判處
    有期徒刑4月確定，於109年8月31日易科罰金執行完畢等情
    ，有臺灣高等法院被告前案紀錄表1份附卷足憑，其於有期
    徒刑執行完畢後5年內，故意再犯本件有期徒刑以上之罪，
    依刑法第47條第1項之規定，為累犯。惟被告故意再犯之本
    案係傷害罪，此與前案已執行完畢之詐欺案件之犯罪態樣、
    情節均屬有別，非屬同質性犯罪，本院認尚難以被告有前述
    前科，即認被告具有特別惡性及對刑罰反應力薄弱之情事，
    爰依大法官會議釋字第775號解釋之意旨，本於罪刑相當原
    則，不予加重其刑。
三、撤銷改判之說明：
  ㈠原審認被告所為傷害犯行，事證明確，予以論罪科刑，固非
    無見，惟按被告構成累犯之事實及應加重其刑之事項，均應
    由檢察官主張並具體指出證明之方法後，經法院踐行調查、
    辯論程序，方得作為論以累犯及是否加重其刑之裁判基礎；
    法院依簡易程序逕以簡易判決處刑者，因無檢察官參與，倘
    檢察官就被告構成累犯之事實及應加重其刑之事項，未為主
    張或具體指出證明方法，受訴法院自得視個案情節斟酌取捨
    (最高法院110年度台上大字第5660號大法庭裁定意旨參照）
    。查被告前曾因詐欺案件，於有期徒刑執行完畢後5年內再
    犯本件犯行，構成累犯已如前述，而本案經原審改以簡易判
    決處刑，無庸踐行調查、辯論程序。起訴書既已載明被告上
    開構成累犯之事實，並請求依刑法第47條第1項規定，論以
    累犯及酌情加重其刑（本院卷第18至19頁），且提出被告刑
    案資料查註紀錄表為證（偵卷第5頁），堪認已就被告上開
    犯行構成累犯之事實有所主張，並已具體指出證明方法，尚
    與前揭最高法院大法庭裁定意旨無違，原審未論以累犯，自
    非妥適。是檢察官以原審判決未論累犯為由，提起上訴，核
    屬有據，應由本院將原審判決予以撤銷改判，期臻妥適。　
  ㈡爰以行為人之責任為基礎，審酌被告僅因細故即率爾傷害告
    訴人，使告訴人受有前揭傷害，造成告訴人身體痛苦，所為
    實有不該，且迄今尚未與告訴人和解以獲取諒解。惟念其犯
    後坦承犯行，態度尚佳，復考量被告之犯罪情節、告訴人之
    傷勢，兼衡被告自述學歷為碩士肄業之智識程度、之前從事
    英文翻譯或國際貿易、現擔任白牌車隊管理工作、月收入約
    新臺幣2萬5,000元至3萬元、未婚、與家人同住、經濟情形
    小康之生活狀況（本院卷第48頁）等一切情狀，量處如主文
    所示之刑，並諭知易科罰金之折算標準。　
據上論斷，應依刑事訴訟法第455條之1第1項、第3項、第369條
第1項、第364條、第299條第1項前段，刑法第277條第1項、第47
條第1項、第41條第1項前段，刑法施行法第1條之1第1項，判決
如主文。
本案經檢察官蔣志祥提起公訴，檢察官宋恭良到庭執行職務。
中　　華　　民　　國　　111 　年　　11　　月　　10　　日
                  刑事第十庭  審判長法  官  陳培維 
                                    法  官  陳怡珊 
                                    法  官  鄭永彬
以上正本證明與原本無異。
不得上訴。
                                    書記官  吳韻聆
中　　華　　民　　國　　111 　年　　11　　月　　10　　日
附錄本判決論罪科刑法條：
刑法第277條第1項
傷害人之身體或健康者，處5年以下有期徒刑、拘役或50萬元以
下罰金。